# 集团内对供应商的应收保理款与对这家供应商的应付账款是否可以在合并层面抵消？

提问人：zwy4874 时间：2020-03-21 08:05:17
陈版您好！不知可否请教您如下问题？
一个集团内既有生产类公司又有保理公司。如果生产类公司向供应商采购原材料形成应付账款，该款项对供应商而言是应收账款。供应商拿着该笔应收账款向集团内的保理公司办理了保理业务，是附追索权的明保理。并且约定如果供应商到期无法归还欠款，则可以用集团内其他主体的应付账款进行偿还。保理公司是放在发放贷款及垫款核算。则站在集团合并报表的角度，是否可以将对该供应商的应付账款与发放贷款及垫款抵消？如果可以，不知是否有相关准则方面的指引？谢谢，辛苦陈老师！

回答人：chenyiwei
不可以在合并报表层面抵销列报。不符合《企业会计准则第 37 号——金融工具列报（ 2014 年或 2017 年修订）》第五章所规定的金融资产、金融负债抵销列报条件。主要问题是这个抵消权并非是当前可随时行使的。